最高法院刑事裁定
111年度台抗字第1657號
抗  告  人  蔡學宗                     



上列抗告人因違反槍砲彈藥刀械管制條例等罪案件，不服臺灣高
等法院中華民國111年10月28日定其應執行刑之裁定（111年度聲
字第3286號），提起抗告，本院裁定如下：
    主  文
抗告駁回。
    理  由
一、按裁判確定前犯數罪者，併合處罰之；又數罪併罰，有2裁
    判以上宣告多數有期徒刑者，於各刑中之最長期以上，各刑
    合併之刑期以下，定其應執行之刑期，但不得逾30年，刑法
    第50條第1項前段、第51條第5款、第53條定有明文。至定應
    執行刑，乃別於刑法第57條針對個別犯罪之特別量刑程序，
    係對犯罪行為人及其所犯各罪之總檢視，其裁量權之行使，
    應兼衡罪責相當及特別預防之刑罰目的，具體審酌行為人所
    犯各罪反應出之人格、犯罪傾向，並審酌整體犯罪過程之各
    罪關係（例如各行為彼此間之關聯性《數罪間時間、空間、
    法益之異同性》、所侵害法益之專屬性或同一性、數罪對法
    益侵害之加重效應等）等情狀綜合判斷，倘裁量結果未逾法
    定範圍，且符合上開罪責相當原則之法規範目的，而無濫權
    情形者，自無違法可言。
二、本件抗告人蔡學宗犯如原裁定附表（下稱附表）編號1至3所
    示違反槍砲彈藥刀械管制條例等3罪，均經附表所示之法院
    判處附表所示之罪刑確定，原審即最後事實審法院審核後，
    認檢察官之聲請為正當，且審酌其中附表編號1、2所示之罪
    有期徒刑部分業經定應執行刑有期徒刑4年10月確定，兼衡
    抗告人所犯附表編號2、3所示之罪，均屬違反槍砲彈藥刀械
    管制條例之犯罪（非法寄藏槍枝、非法持有槍枝）、犯罪類
    型、行為態樣、動機均屬相同或相類，且犯罪時間接近、槍
    枝來源為同一人，責任非難重複程度較高，應予寬減，另上
    開2罪與附表編號1所示之非法持有第一級毒品犯罪之罪質與
    犯罪情節均不相同等綜合考量後，就所犯數罪整體非難評價
    ，酌定應執行刑為有期徒刑6年、（編號2、3）罰金新臺幣
    （下同）9萬元，罰金如易服勞役，以1千元折算1日。核與
    法規範目的無違，而無濫權情形，核屬法院裁量職權之適法
    行使，於法並無不合。抗告意旨並未具體指摘原裁定有何違
    法或不當，泛引本院裁判見解內容，謂本件各罪之行為態樣
    、動機均屬相同，且犯罪時間接近，槍枝來源為同一人，應
    給予定應執行刑之寬減，爰不服原裁定（有期徒刑部分）定
    應執行刑有期徒刑6年，提起抗告云云，係對原審適法裁量
    之職權以及已說明之事項，任意指摘，本件抗告為無理由，
    應予駁回。
據上論結，應依刑事訴訟法第412條，裁定如主文。
中　　華　　民　　國　　111 　年　　12　　月　　8 　　日
                  刑事第二庭審判長法　官  林勤純
                                  法　官  蔡新毅
                                  法　官  黃斯偉
                                  法　官  吳秋宏
                                  法　官  王梅英
本件正本證明與原本無異
                                  書記官  鍾惠萍
中　　華　　民　　國　　111 　年　　12　　月　　12　　日